臺灣嘉義地方法院民事判決　94年度簡上字第38號
上　訴　人　中國農民銀行股份有限公司
法定代理人　丁○○
訴訟代理人　戊○○
　　　　　　甲○○
被　上訴人　川普陶瓷工業股份有限公司
法定代理人　乙○○
訴訟代理人　楊漢東律師
複　代理人　林彥百律師
　　　　　　己○○
上列當事人間請求給付票款事件，上訴人對於中華民國94年1月
31日本院嘉義簡易庭93年度嘉簡字第585號第一審判決提起上訴
，本院判決如下：
    主  文
上訴駁回。
第二審訴訟費用由上訴人負擔。
    事實及理由
一、上訴人起訴主張：其執有訴外人康和租賃股份有限公司（下
    簡稱康和公司）所交付，由新普耕企業有限公司（下簡稱新
    普耕公司）簽發，經被上訴人及康和公司先後背書之支票三
    紙（票面金額、支票號碼及發票日均詳如附表所示），詎屆
    期提示均因存款不足而不獲付款，為此，爰依票據法律關係
    ，訴請被上訴人應與新普耕公司連帶給付上訴人如附表所示
    之票款，及各自如附表所載發票日起至清償日止，按週年利
    率4%計算之利息。原審判決新普耕公司應給付上訴人前揭金
    額；而駁回上訴人對於被上訴人之請求，茲上訴人就其敗訴
    部分提起上訴，至新普耕公司就其敗訴部分，則未提起上訴
    。
二、被上訴人則以：系爭支票「川普陶瓷工業股份有限公司」背
    書字樣並非其所為，否認上開背書之真正等語資為抗辯，並
    聲明：上訴駁回。
三、按當事人主張有利於己之事實者，就其事實有舉證之責任，
    民事訴訟法第277條定有明文。本件上訴人主張被上訴人背
    書於系爭支票之事實，固據附表所示支票為證，惟為被上訴
    人所否認，依前揭法條所定舉證責任分配之原則，自應由上
    訴人舉證證明該背書印文為真正。本件上訴人就其主張事實
    ，雖舉證人即康和公司承辦人丙○○為證，惟據該證人到庭
    ，則證稱：「公司（指康和公司）有叫我去收這個票（指系
    爭支票），收完之後就交給公司的小姐」、「公司當時只要
    我向新普耕公司收票，我只有注意是否為新普耕的支票，在
    我印象中應該是沒有被上訴人的背書」等語（見本院94年8
    月10日言詞辯論筆錄），自難以該證人證詞，認被上訴人背
    書於系爭支票上。雖上訴人另以訴外人復華銀行、華泰銀行
    亦均持有與系爭支票背書字樣相同之支票（票據號碼：AR00
    00000、AR0000000、AR0000000、AR0000000、AR0000000、
    AR0000000）為由，主張被上訴人曾以相同之印章背書於該
    六紙支票，並提出支票影本為據。然該六紙支票背書之真正
    已為被上訴人所否認，且該等支票均未經被上訴人付款等情
    ，亦有退票理由單可佐，並為上訴人所是認，上訴人復未能
    證明前揭六紙支票背書之真正，自難以該等支票上亦有與系
    爭支票相同之被上訴人名義背書字樣，即推認系爭支票確實
    經被上訴人背書之事實。
四、綜上所述，依上訴人所舉事證，均無從證明系爭支票之背書
    確係被上訴人所為，則上訴人訴請被上訴人依票據關係給付
    系爭票款，即嫌無據。其假執行之聲請亦因訴之駁回而失其
    依附，應併予駁回。原審為上訴人外之判決，及駁回其假執
    行之聲請，於法並無不合。上訴意旨指摘原判決不當，求予
    廢棄改判，為無理由，應予駁回。
五、據上論結，本件上訴為無理由，依民事訴訟法第436條之1第
    3項、第449條第1項、第78條，判決如主文。
中　　華　　民　　國　　94　　年　　8 　　月　　24　　日
                  民一庭審判長法　官　曾文欣
                              法　官　劉瓊雯
                              法　官　鄧晴馨
以上正本係照原本作成。
本判決不得上訴。
中　　華　　民　　國　　94　　年　　8 　　月　　24　　日
                              書記官　林美足
┌──┬────────────┬─────────┬──────────┬─────┐
│編號│   　發　票　人         │票面金額（新臺幣）│   發  票  日       │票據號碼  │
├──┼────────────┼─────────┼──────────┼─────┤
│１  │  新普耕企業有限公司    │   72萬元         │ 93年6月2日         │AR0000000 │
├──┼────────────┼─────────┼──────────┼─────┤
│２  │  新普耕企業有限公司    │   72萬元         │ 93年7月2日         │AR0000000 │
├──┼────────────┼─────────┼──────────┼─────┤
│３  │  新普耕企業有限公司    │   72萬元         │ 93年8月2日         │AR0000000 │
└──┴────────────┴─────────┴──────────┴─────┘
